【裁判字號】    97,易,3680
【裁判日期】    980123
【裁判案由】    毒品危害防制條例
【裁判全文】
臺灣臺中地方法院刑事判決              97年度易字第3680號
公  訴  人  臺灣臺中地方法院檢察署檢察官
被      告  甲○○
上列被告因違反毒品危害防制條例案件，經檢察官提起公訴（97
年度毒偵字第4011號），被告於本院準備程序中就被訴事實為有
罪之陳述，經本院改依簡式審判程序審理，判決如下：
    主    文
甲○○施用第二級毒品，累犯，處有期徒刑柒月。
    犯罪事實
一、甲○○前因施用毒品案件，經本院裁定送觀察、勒戒，經評
    定後認有繼續施用傾向，經本院裁定令入勒戒處所強制戒治
    ，嗣於民國89年12月3 日執行完畢釋放出所。又於上開強制
    戒治執行完畢釋放後5 年內之92年間再犯施用毒品罪，經本
    院92年度訴字第1631號判處有期徒刑9 月、6 月，應執行有
    期徒刑1 年1 月確定。嗣分別因施用毒品案件，經臺灣南投
    地方法院95年度訴字第620 號判處有期徒刑8 月、4 月，定
    應執行有期徒刑11月，並經臺灣高等法院臺中分院判決上訴
    駁回確定，又經臺灣南投地方法院96度投刑簡字第466 號判
    處有期徒刑5 月確定，上開2 案經減刑後分別定應執行有期
    徒刑為5 月15日、2 月15日，嗣經接續執行，甫於96年12月
    19日縮短刑期執行完畢。詎仍不知戒絕，又基於施用第二級
    毒品甲基安非他命之犯意，於97年6 月23或24日之不詳時間
    ，在臺中地區之不詳處所，以將毒品甲基安非他命置於玻璃
    球吸食器內，下方點火加熱，再以口鼻吸食蒸發氣體之方式
    ，施用第二級毒品甲基安非他命1 次。嗣於同年6 月25日21
    時15分許，為警在臺中市○○○街125 號7 樓之1 查獲其男
    友楊坤正持有毒品案件，乃經甲○○同意對其採尿送驗查知
    上情。
二、案經臺中市警察局第二分局報告臺灣臺中地方法院檢察署檢
    察官偵查起訴。
    理    由
一、上揭事實，訊據被告甲○○於本院審理中坦承不諱，而被告
    為警查獲後經採尿送驗結果，確呈甲基安非他命陽性反應，
    有臺中市警察局第二分局委託鑑驗尿液代號與真實姓名對照
    表、中山醫學大學附設醫院檢驗科藥物檢測中心尿液檢驗報
    告1 份在卷可稽，足認被告之自白，應與事實相符，堪予採
    信。另按施用第一、二級毒品為犯罪行為，毒品危害防制條
    例第10條定有處罰明文。故施用第一、二級毒品者，依前揭
    規定本應科以刑罰。惟基於刑事政策，對合於一定條件之施
    用者，則依同條例第20條、第23條之規定，施以觀察、勒戒
    及強制戒治之保安處分。又毒品危害防制條例於92年7 月9
    日修正公布，自93年1 月9 日施行，其中第20條、第23條將
    施用毒品之刑事處遇程序，區分為「初犯」及「五年內再犯
    」、「五年後再犯」。依其立法理由之說明：「初犯」，經
    觀察、勒戒或強制戒治後，應為不起訴處分或不付審理之裁
    定；經觀察、勒戒或強制戒治執行完畢釋放後，「五年內再
    犯」者，因其再犯率甚高，原實施之觀察、勒戒及強制戒治
    既已無法收其實效，爰依法追訴或裁定交付審理。至於經觀
    察、勒戒或強制戒治執行完畢釋放後，「五年後再犯」者，
    前所實施之觀察、勒戒或強制戒治已足以遮斷其施用毒品之
    毒癮，為期自新及協助其斷除毒癮，仍適用「初犯」規定，
    先經觀察、勒戒或強制戒治之程序。從而依修正後之規定，
    僅限於「初犯」及「五年後再犯」二種情形，始應先經觀察
    、勒戒或強制戒治程序。倘被告於5 年內已再犯，經依法追
    訴處罰，縱其第3 次（或第3 次以上）再度施用毒品之時間
    ，在初犯經觀察、勒戒或強制戒治執行完畢釋放五年以後，
    已不合於「五年後再犯」之規定，且因已於「五年內再犯」
    ，顯見其再犯率甚高，原實施觀察、勒戒或強制戒治，已無
    法收其實效，即應依該條例第10條處罰（最高法院97年度第
    5 次刑事庭會議決議參照）。查被告前因施用毒品案件，經
    本院裁定送觀察、勒戒，經評定後認有繼續施用傾向，經本
    院裁定令入勒戒處所強制戒治，嗣於民國89年12月3 日執行
    完畢釋放出所。又於上開強制戒治執行完畢釋放後5 年內之
    92 年 間再犯施用毒品罪，經本院92年度訴字第1631號判處
    有期徒刑9 月、6 月，應執行有期徒刑1 年1 月確定，有卷
    附臺灣臺中地方法院檢察署全國刑案資料查註表、同署施用
    毒品臺灣高等法院被告前案紀錄表可參，是以，本案被告既
    於前揭強制戒治執行完畢5年內已再犯施用毒品罪，本件施
    用毒品犯行，自應依法追訴處罰。綜上所述，本件事證明確
    ，被告施用第二級毒品甲基安非他命犯行，堪以認定，應依
    法論科。
二、按甲基安非他命係毒品危害防制條例所定之第二級毒品，不
    得非法施用，是核被告所為，係犯毒品危害防制條例第10條
    第2 項之施用第二級毒品罪。被告為施用毒品甲基安非他命
    而持有毒品之低度行為，已為其施用之高度行為所吸收，不
    另論罪。被告前因施用毒品案件，先經臺灣南投地方法院95
    年度訴字第620 號判處有期徒刑8 月、4 月，定應執行有期
    徒刑11月，並經臺灣高等法院臺中分院判決上訴駁回確定；
    又經臺灣南投地方法院96度投刑簡字第466 號判處有期徒刑
    5 月確定，上開2 案經減刑後分別定應執行有期徒刑為5 月
    15日、2 月15日，嗣經接續執行，甫於96年12月19日縮短刑
    期執行完畢，有臺灣臺中地方法院檢察署刑案資料查註紀錄
    表、臺灣高等法院被告前案紀錄表在卷可考，其於有期徒刑
    執行完畢5 年內故意再犯本件有期徒刑以上之罪，係累犯，
    應依刑法第47條第1 項規定加重其刑。爰審酌被告前有多次
    有毒品前科，仍未能徹底戒絕毒癮，惟施用毒品係戕害自身
    健康及犯後態度尚可等一切情狀，量處如主文所示之刑。
據上論斷，應依刑事訴訟法第273 條之1 第1 項、第299 條第1
項前段，毒品危害防制條例第10條第2 項，刑法第11條、第47條
第1 項，判決如主文。
本案經檢察官乙○○到庭執行職務。
中   華    民     國     98    年    1   月    23     日
                  刑事第十一庭   法  官  劉敏芳
以上正本證明與原本無異。
如不服本判決應於收受本判決送達後十日內向本院提出上訴書狀
，其未敘述上訴理由者，並得於提起上訴後十日內向本院補提理
由書狀（均須按他造當事人之人數附繕本）「切勿逕送上級法院
」。
中   華    民     國     98    年    1    月   23    日
                                 書記官  陳錫威
附錄本案論罪法條：
毒品危害防制條例第10條第2項：
施用第二級毒品者，處 3 年以下有期徒刑。


司法院資訊處製作；財團法人民間司法改革基金會備份。
